【裁判字號】    96,上更(一),729
【裁判日期】    970610
【裁判案由】    違反槍砲彈藥刀械管制條例
【裁判全文】
臺灣高等法院刑事判決             96年度上更(一)字第729號
上  訴  人
即  被  告  乙○○
                    現於臺灣臺東監獄東成分監
選任辯護人  林照雄律師
上  訴  人
即  被  告  甲○○
選任辯護人  文聞律師
            周奇杉律師
            許玉娟律師
上列上訴人因違反槍砲彈藥刀械管制條例案件，不服臺灣桃園地
方法院95年度訴字第742 號，中華民國96年2月6日第一審判決（
起訴案號：臺灣桃園地方法院檢察署95年度偵字第4100號），提
起上訴，判決後，經最高法院第一次發回更審，本院判決如下：
    主  文
原判決關於乙○○、甲○○部分均撤銷。
乙○○共同連續未經許可，製造可發射子彈具有殺傷力之改造槍
枝，處有期徒刑柒年拾月，併科罰金新臺幣拾伍萬元，罰金如易
服勞役，以新臺幣壹仟元折算壹日，扣案如附表二、附表三、附
表四編號一、附表五所示之物均沒收。
甲○○共同連續未經許可，製造槍砲之主要組成零件，處有期徒
刑參年肆月，併科罰金新臺幣拾萬元，罰金如易服勞役，以新臺
幣壹仟元折算壹日，扣案如附表二編號七至九號所示之物沒收；
又共同連續未經許可，製造子彈，處有期徒刑壹年拾月，併科罰
金新臺幣捌萬元，罰金如易服勞役，以新臺幣壹仟元折算壹日，
扣案如附表二編號二、三、六至九號、附表三、附表五所示之物
均沒收。應執行有期徒刑伍年，併科罰金新臺幣拾陸萬元，罰金
如易服勞役，以新臺幣壹仟元折算壹日，扣案如附表二編號二、
三、六至九號、附表三、附表五所示之物均沒收。
    事  實
一、乙○○明知可發射子彈具有殺傷力之改造槍枝、具有殺傷力
    之子彈，及槍管、槍機屬槍枝之主要組成零件，均屬槍砲彈
    藥刀械管制條例管制之物品，非經許可，不得製造、持有，
    竟基於未經許可製造可發射子彈具有殺傷力改造槍枝之概括
    犯意，而與潘信二（所犯非法製造改造槍枝部分業經判罪確
    定）及另與阮仁柱（業經本院於96年6 月27日以96年度上訴
    字第1101號判決應執行有期徒刑伍年陸月併科罰金拾貳萬元
    確定在案）共同基於製造具殺傷力改造槍枝之犯意聯絡，及
    與甲○○共同基於製造子彈、製造槍管屬槍枝主要組成零件
    之概括犯意聯絡，連續為下列製造具殺傷力改造槍枝、子彈
    及屬槍枝主要組成零件之行為：
(一)、乙○○自民國（下同）94年初某日起至95 年農曆過年（1月
    29日為大年初一）時止，陸續交付子彈規格圖、具殺傷力制
    式子彈1 顆（如附表五編號八之號）、不具殺傷力改造子
    彈1 顆（如附表五編號八之號）予甲○○，甲○○即依據
    設計圖開始購買製造子彈之原料，在其設於桃園縣八德市○
    ○路991巷123弄145 號工廠，以其所有之車刀6支、鑽頭1支
    、手動電床1 台等物製造彈殼、彈頭，隨之持至台北縣鶯歌
    鎮大湖里大湖530巷33 號不知情之乙○○之兄謝文成所開設
    之憶勝企業公司工廠處，連續交付製成之彈頭、彈殼及其購
    入之底火、墊片共10次、每次約100顆至300顆子彈半成品等
    物予乙○○，再由乙○○填入底火、墊片而共同多次製造具
    殺傷力子彈共計155 顆（均已試射用罄，如附表一編號一、
    三、四、六號）、不具殺傷力子彈共計61顆（如附表一編號
    二、五、七號連同潘信二已試射之土造子彈1 顆，詳後述）
    ，甲○○製造子彈每顆可得新臺幣（下同）30元之報酬。
(二)、乙○○又基於製造屬槍枝之主要組成零件槍機之概括犯意，
    於94年年中某日，在其兄上揭工廠處接續製造附表六所示屬
    槍枝主要零件之槍機2支，隨後於94年年中某日，將該2支槍
    機以每支5000元之價格，及具殺傷力之子彈7 顆（即附表一
    編號六號）、不具殺傷力子彈9 顆（即附表一編號七號）以
    每顆80元之價格1次販賣予林錦鋆（業經本院於96年6月27日
    以96年度上訴字第1101號判決有期徒刑十月，併科罰金五萬
    元確定）。
(三)、緣同案阮仁柱（業經本院於96年6月27日以96年度上訴字第1
    101 號判決應執行有期徒刑五年六月，併科罰金十二萬元確
    定）極欲取得可發射子彈具有殺傷力之改造槍枝，竟於94年
    7、8月間某日，先前往桃園縣桃園市○○路「華山道具行」
    以9000元之價格購入玩具手槍1 枝，隨即攜帶至不知情之謝
    文成所開設之上揭憶勝企業公司工廠處，交予乙○○為之換
    裝槍管、槍機。復乙○○即交付槍管規格圖予與之具有製造
    槍管之概括犯意聯絡之甲○○，由甲○○購入材料後，依圖
    示在其設於桃園縣八德市○○路991巷123 弄145號工廠處製
    造槍管半成品，完成後拿至乙○○之兄上揭工廠處交付乙○
    ○修改，以此方式共同製造槍枝主要組成零件之槍管，甲○
    ○製成1支槍管可得500元之報酬。隨後，乙○○在其兄上揭
    工廠處，修改甲○○交付之槍管，並承上同一製造槍機之概
    括犯意，在上揭工廠處製造槍機後，一併組裝至阮仁柱前交
    付之玩具手槍上，乙○○、同案阮仁柱2 人即以此方式共同
    將該玩具槍枝改造成具有殺傷力之槍枝（槍枝管制編號：00
    00000000號，含彈匣1 個，即附表四編號一號），事後乙○
    ○收得30000 元之報酬，並在其兄上揭工廠附近交付上揭改
    造手槍及同時交付其與甲○○共同製造上揭具殺傷力土造子
    彈17顆（即附表一編號四號）、不具殺傷力土造子彈5 顆（
    即附表一編號五號）予阮仁柱。
(四)、復同案潘信二亦極欲取得可發射子彈具有殺傷力之改造槍枝
    ，於95年1 月初某日，同案潘信二前往桃園市○○路「華山
    道具行」以9000元之價格購入玩具手槍1 枝，隨即將之攜帶
    至乙○○之兄工廠處。乙○○與甲○○即基於承上同一製造
    槍管之概括犯意聯絡，由甲○○依乙○○交付之槍管規格圖
    在其上揭工廠處製造槍管半成品，完成後拿至乙○○之兄上
    揭工廠處交付乙○○修改，以此方式共同製造槍枝主要組成
    零件之槍管，甲○○製成1支槍管可得500元之報酬。隨後，
    乙○○在其兄上揭工廠處，修改甲○○交付之槍管，且在上
    揭工廠處承上同一製造槍機之概括犯意，製成槍機後並將槍
    管一併組裝至同案潘信二前交付之玩具手槍上，乙○○、同
    案潘信二2 人即以此方式共同將該玩具槍枝改造成具有殺傷
    力之改造手槍（槍枝管制編號：0000000000號，含彈匣1 個
    ，即附表二編號一 號），事後乙○○收得30000元之報酬，
    而於同年2月13 日，乙○○在其兄上揭工廠附近交付上揭改
    造手槍及同時交付其與甲○○共同製造土造子彈2 顆（無證
    據證明具殺傷力）予同案潘信二，隨後同案潘信二於同年月
    14 日凌晨持上揭槍彈至台北縣鶯歌鎮中山湖試射1顆子彈發
    生膛炸，同案潘信二即將未試射之子彈1 顆及上揭改造手槍
    退回予乙○○修理。嗣於95年2 月15日下午5時5分許，警員
    持搜索票前往台北縣鶯歌鎮大湖里大湖530巷33 號、35號謝
    文成、乙○○處搜索，適同案阮仁柱駕駛車牌號碼 8P-5343
    號自用小車搭載同案潘信二前往上址欲取回同案潘信二交付
    乙○○修理之手槍（即附表二編號一號）時，當場查獲乙○
    ○等三人，並在上揭二處扣得附表一編號一、二號所示之子
    彈、附表二編號一號所示之槍枝及其所有供製造槍枝、子彈
    所用如附表二編號二 至八號所示之物，及於同日晚上9時20
    分許，台北縣政府警察局三峽分局警員復前往台北縣鶯歌鎮
    大湖里大湖530巷33 號謝文成工廠處，經謝文成同意搜索，
    再度搜獲為交付同案潘信二之附表一編號三號所示子彈及乙
    ○○所有供製造子彈所用如附表三所示之物。復於同日晚上
    7時20 分許警員持原審核發之搜索票，前往台北縣三峽鎮○
    ○路299巷23號2樓同案阮仁柱住處搜索，扣得附表四所示之
    物，並循線查悉甲○○共同製造槍管、子彈，及林錦鋆持有
    屬槍枝主要組成零件之槍機、具殺傷力子彈等犯行，而經警
    員於同日晚上10時許持檢察官核發之拘票前往桃園縣蘆竹鄉
    ○○路6 號林錦鋆住處執行拘提，經林錦鋆同意搜索，當場
    查獲附表六所示之物；復警員於同年2月16日上午8時30分許
    ，持檢察官核發拘票前往桃園縣八德市○○街7巷13 號甲○
    ○住處執行拘提時，經甲○○帶同警員至八德市○○路 991
    巷123弄145號工廠，當場查獲甲○○所有供製造子彈所用如
    附表五所示之物；再警員於同年月21日下午2 時45分許，前
    往台北縣鶯歌鎮○○路530巷35 號乙○○住處，查獲其所有
    供製造槍枝所用如附表二編號九號所示之物，而悉上情。
二、案經內政部警政署刑事警察局移送臺灣桃園地方法院檢察署
    檢察官偵查起訴及移送併案審理。
    理  由
壹、程序方面：
    按被告以外之人於審判外之言詞或書面陳述，除法律有規定
    者外，不得作為證據，刑事訴訟法第159條第1項定有明文，
    此乃傳聞證據之排除法則。又傳聞法則之重要理論依據，在
    於傳聞證據未經當事人之反對詰問予以核實，乃予排斥，惟
    若當事人已放棄對原供述人之反對詰問權，於法院審判時表
    明同意該等傳聞證據可作為證據，基於證據資料愈豐富，愈
    有助於真實發現之理念，並貫徹刑事訴訟法修法加重當事人
    進行主義之精神，確認當事人對於證據能力有處分權之制度
    ，傳聞證據經當事人同意作為證據，法院認為適當者，亦得
    為證據。另當事人於調查證據時，對於傳聞證據表示「沒有
    意見」、「對於證據調查無意見」，而未於言詞辯論終結前
    聲明異議，應視為已有將該等傳聞證據採為證據之同意，此
    刑事訴訟法第159條之5規定甚明。查本案被告等人及其辯護
    人於發回前本院準備及本院審理程序中，均表示對本院所提
    示調查之卷內人證物證之證據能力沒有意見，迄本院辯論終
    結前，亦均未爭執本案證據之證據能力，依刑事訴訟法第15
    9條之5 第2項之規定，應視為被告等人均已同意本案相關之
    傳聞證據均可作為證據，本院斟酌本案卷內之證據並非非法
    取得，亦無證明力明顯過低之情形，且經本院於審判期日依
    法進行證據之調查、辯論，被告於訴訟上之程序權，已受保
    障，前開各該證據，自均有證據能力，合先敘明。
貳、實體方面：
    訊據上訴人即被告乙○○對於上開犯行坦承不諱（本院卷第
    105頁背面，第132頁背面），被告乙○○辯護人則以被告乙
    ○○僅將槍管修改，不是製造整個槍枝全部，如認被告乙○
    ○有罪，請斟酌被告乙○○無任何前科，手指殘缺領有殘障
    手冊，其缺少社會經驗，又其另案寄藏槍支罪現在執行中，
    除本案外另被移送感訓案件，請庭上斟酌被告乙○○坦承犯
    罪，犯後態度良好等情，請庭上從輕量刑，予被告乙○○自
    新機會云云置辯。被告甲○○坦承製造子彈零件之行為，惟
    矢口否認有製造屬槍枝主要組成零件即槍管之犯行，辯稱：
    伊是伊照乙○○拿來的設計圖製作，因為是白鐵材料，所以
    伊只做成白鐵管，其餘部分伊未做，不知道乙○○是要做槍
    管用的云云；被告甲○○辯護人則以：子彈部分被告甲○○
    承認製造子彈零件，但不是製造子彈，請庭上參酌我們提出
    相關判決見解。被告否認製造具殺傷力槍管部分，被告僅是
    按圖施作，依圖所示，只是一個管子，連工帶料一支只收取
    五百元，被告甲○○不知是做為槍管用，經鑑定結果，本件
    扣案槍管與圖比對，不能證明同一，外觀也不同。被告甲○
    ○按圖施作，主觀上無製造槍支故意，被告乙○○於第一次
    警詢時也陳述被告甲○○不知道是做為槍管用，被告乙○○
    並於前次庭訊陳述，之後都是被告乙○○做的，故被告甲○
    ○交給被告乙○○的槍管是不具殺傷力的，被告甲○○非與
    被告乙○○共同製造。如仍成罪，應構成想像競合關係，但
    我們認為不構成犯罪。請斟酌被告無前科，及收取代價微薄
    ，請求予以輕判，給予自新機會云云置辯。
二、惟查：
(一)、同案阮仁柱、潘信二於94年7、8月間某日、95年1 月初，分
    別前往桃園市○○路「華山道具行」購入玩具手槍各1 支，
    隨後交予被告乙○○換裝槍管、槍機。而被告乙○○則交付
    槍管、子彈規格圖予被告甲○○，由被告甲○○購買材料依
    圖製造槍管半成品、彈頭、彈殼等物，完成後交付被告乙○
    ○修改槍管、組裝子彈而製成，並由被告乙○○將其製成之
    槍機、槍管組裝至同案阮仁柱、潘信二前交付之玩具手槍上
    ，而於被告乙○○各交付手槍予阮仁柱、潘信二時，並同時
    交付子彈予阮仁柱、潘信二；另警員自同案林錦鋆處搜獲裝
    在附表六所示不具殺傷力手槍上之槍機、子彈，係向係被告
    乙○○購入等事實，業據被告乙○○、甲○○、同案阮仁柱
    、林錦鋆於警詢、偵查及原審供承在卷，且與證人即被告乙
    ○○、同案阮仁柱、潘信二於原審證述情節相符屬實。再扣
    案附表一編號一、三、四、六號、附表二編號一號、附表四
    編號一號所示之槍枝、子彈均具殺傷力，及附表六所示槍機
    為槍枝主要組成零件，分別經內政部警政署刑事警察局、法
    務部調查局、內政部鑑定在案，此有內政部警政署刑事警察
    局95年2 月16日刑鑑字第0950023354號槍彈鑑定書及槍彈照
    片24幀、95年3月3日刑鑑字第0950024430號槍彈鑑定書及槍
    彈照片50幀、95年2月17日刑鑑字第09500240 78號槍彈鑑定
    書及槍彈照片22幀、95年9 月27日刑鑑字第0950136589號函
    、95年11月20日刑鑑字第0950169237號函、法務部調查局95
    年6月30 日調科參字第09000000000號鑑定通知書1份、內政
    部95年11月21日內授警字第095087 1691號涵、95年12月4日
    內授警字第0950871764號函、95年12月13日內授警字第0950
    173851號函（台灣桃園地方法院檢察署95年度偵字第4100號
    偵查卷第5頁至第11 頁、第224頁至第236頁、原審卷（三）
    第62頁至第68 頁、第93頁、第100頁、原審卷（二）第37、
    38頁、原審卷（四）第72、73 頁、第146頁、原審卷（五）
    第25頁），核與被告乙○○等人所述相符，並有附表一至六
    所示之物扣案可證。
(二)、按所謂製造包括創製、改造、組合、混合、化合等行為在內
    ，已損壞零件加以修理亦屬製造，改造行為亦屬製造行為之
    一種（參照最高法院86年度台上字第7558號判決意旨），同
    案阮仁柱、潘信二購入玩具手槍後，交由被告乙○○製成合
    適之槍管、槍機後予以組裝成具殺傷力改造手槍，再交付同
    案阮仁柱、潘信二，業如前述，是同案阮仁柱、潘信二要求
    被告乙○○換裝合適之槍管、槍機使槍枝可擊發子彈，揆之
    前揭說明，堪認同案阮仁柱、潘信二與被告乙○○間顯有製
    造槍枝之犯意聯絡及行為分擔至明。
(三)、又據被告乙○○於原審證稱：「（問：你交槍管設計圖給被
    告江（勝錦），有無告知他做何用途或是他有無問你這些何
    用？）一開始同案潘信二將槍管交給我，我直接將槍管給被
    告江，被告江於製作中說槍管看起來明顯、不方便，要求我
    繪圖，客人去的時候不會被看到比較好，所以我就依據被告
    潘交給我的樣品繪圖交給被告江。」、「（問：你是說一開
    始是將槍管的實體交給被告江讓他製作，後來因為他說不方
    便、太明顯，這是何意？）因為車製過程中要一邊看，一邊
    做，很顯眼，不方便，所以他叫我繪圖給他製作。」等語（
    見原審卷（三）第45頁），又供稱：伊委託被告甲○○製作
    槍管到半成品，被告甲○○應該知道是要做槍管等語明確（
    見原審卷（四）第123頁、原審卷（五）第51 頁），復參以
    被告甲○○於原審供述：被告乙○○事先委託伊做子彈，之
    後才要伊以不鏽鋼做管等語（見原審卷（四）第127 頁），
    從而，被告甲○○於做槍管前既已為被告乙○○製作子彈，
    且其製成不銹鋼管子形狀又與槍管形狀雷同，且需依圖示規
    格製作，益徵被告甲○○知悉其所做之管係槍管，堪認證人
    乙○○所述實在，足以採信。是被告甲○○所辯：伊不知道
    是要做槍管云云，顯不足採。
(四)、查扣之2支改造槍枝（管制編號分別為0000000000、0000000
    000 號）連同扣案之上開槍管設計圖，經本院送內政部警政
    署刑事警察局鑑定該2 把手槍與設計圖之規格是否相符，該
    局逾97年2月1日以刑鑑字第0960195692號函（本院卷第87號
    ）說明：「... 送鑑2 支改造手槍之槍管基座外觀與設計圖
    之圖示不同，至槍管規格與設計圖示否相符，本局無法據以
    研判... 」，則無法排除扣案槍枝之槍管係依該設計圖規格
    所製之可能，此自不足為被告甲○○有利之論據。
(五)、被告甲○○另辯以其上開行為經本院治安法庭於96年5 月31
    日以96年度感抗字第105號裁定（本院上訴卷第219頁至第22
    2 頁）認為：「至於如僅製造槍枝、彈藥之部分零件 (包含
    總成 )者，而非製造整枝槍枝、彈藥者，亦即其所製造之零
    件或總成無法組合成為完整之槍砲、彈藥者，僅為製造槍砲
    、彈藥之零件，非製造槍砲、彈藥。槍砲彈藥刀械管制條例
    之立法者顯將上開製造槍砲彈藥加以處罰之規定，延伸提前
    至製造槍砲彈藥主要組成零件之階段並另定條文處罰，故單
    純製造槍砲、彈藥之主要組成零件非製造槍砲。基於罪刑法
    定原則，檢肅流氓條例既僅明示製造槍砲、彈藥、爆裂物者
    為情節重大流氓，則依明示其一排除其他之法理，自不包含
    製造槍砲、彈藥、爆裂物之主要組成零件在內，否則即違反
    罪刑法定原則。同理，若僅製造槍管，則因缺乏其槍枝之其
    他必要零件，無法組成完整之槍枝供擊發子彈，固非製造槍
    枝，而係製造槍枝之主要組成零件；若僅製造彈頭、彈殼、
    底火，因彈殼內缺乏可擊發之火藥，該子彈尚未完成，亦僅
    能視為製造子彈之主要組成零件。再者，如係僱用或委託他
    人而製造槍砲、彈藥或其主要組成零件者，因僱用人與受僱
    人；委任人與受任人間係平行意思之合致，如受僱人、受任
    人知或可得知悉其所製造者係槍砲、彈藥或槍砲、彈藥之主
    要組成零件，則與僱用人、委任人間，係「共同」協力製造
    槍砲、彈藥或其組成零件，固應視為製造槍砲、彈藥或其組
    成零件之共犯，彼等間有共同犯意之聯絡及行為之分擔。然
    若係買賣槍砲、彈藥之主要組成零件，則因買受人與出賣人
    間係屬對立之意思表示，出賣人並無「共同」與買受人「協
    力」製造槍砲、彈藥主要組成零件之意思，亦無將買受人未
    來組合成槍砲、彈藥之行為視為自己行為之意，僅止於出售
    其所有之槍砲、彈藥主要組成零件之念，難認與買受人有製
    造槍砲、彈藥之共同犯意聯絡及行為分擔，即非刑法上所謂
    之共同正犯。該子彈乃係同案潘信二提供，再由乙○○交付
    被移送人作為製造子彈主要組成零件之樣品之用，目的非直
    接對人為之，應不具不特定性，蓋此與一般人擁槍彈自重係
    為對不特定人之情形不同；另被移送人復無槍枝可供擊發，
    子彈數量又僅2 顆，對社會秩序之侵害性顯然尚微，亦難認
    已達一定程度之積極侵害性，核與流氓行為應同時具備慣常
    性、不特定性、積極侵害性，三者缺一不可之足以破壞社會
    秩序之要件不符。從而，原審認被移送人，雖構成刑事犯罪
    ，但不得遽認係情節重大流氓，而裁定不付感訓處分，核無
    不合，抗告人仍執前詞提起抗告，指摘原裁定不當，非有理
    由，應予駁回。」，以被告甲○○行為尚不構成檢肅流氓條
    例之非行，而維持台灣桃園地方法院所為不付感訓之裁定，
    為該裁定後因檢肅流氓條例第2條第2款係明定製造槍枝、彈
    藥，而製造子彈之主要組成零件之要件不合，復與該條例施
    行細則第5條第2 項第5款所稱情節重大之要件不合，故對於
    被告甲○○為不付感訓處分之裁定，並非認定被告甲○○上
    開製造子彈行為（包括創製、改造、組合、混合、化合等行
    為），不構成犯罪，況被告甲○○案發前已多次交付已製造
    完成之子彈予被告乙○○，被告甲○○尚非僅製造子彈之主
    要組成零件，從而上開裁定尚不得引為被告甲○○有利論據
    。
(六)、綜上所述，被告乙○○、甲○○違反槍砲彈藥刀械管制條例
    之事證明確，犯行均堪認定，應依法論科。
三、被告等人行為後，刑法於94年2 月2日公布修正，並自95年7
    月1 日起施行，按行為後法律有變更者，適用行為時之法律
    ，但行為後之法律有利於行為人者，適用最有利於行為人之
    法律，修正後刑法第2條第1項訂有明文。此條規定乃與刑法
    第1 條罪刑法定主義契合，而貫徹法律禁止溯及既往原則，
    係規範行為後法律變更所生新舊法律比較適用之準據法，是
    刑法第2條本身雖經修正，但刑法第2條既屬適用法律之準據
    法，本身尚無比較新舊法之問題，應一律適用裁判時之修正
    後之刑法第2條規定，以決定適用之刑罰法律，先予敘明。
    又本次刑法修正之比較新舊法，應就罪刑有關之共犯、未遂
    犯、想像競合犯、牽連犯、連續犯、結合犯，以及累犯加重
    、自首減輕暨其他法定加減原因（如身分加減）與加減例等
    一切情形，綜其全部罪刑之結果而為比較（最高法院95年度
    第8次刑庭會議決議參考）。經查：
(一)、槍砲彈藥刀械管制條例第8條第1項製造可發射子彈具有殺傷
    力之改造手槍罪、第12條第1項、第4項製造子彈罪及持有子
    彈罪、第13條第1項、第4項製造槍砲之主要組成零件罪及持
    有槍砲之主要組成零件罪，上揭各罪法定刑中均有併科罰金
    刑，依被告等行為時即修正前刑法第33條第5 款規定，罰金
    最低額為銀元1 元，依現行法規所定貨幣單位折算新臺幣條
    例第2 條折算為新臺幣之結果，上揭罪名之罰金刑最低額均
    為併科銀元1元即新臺幣3 元以上；惟修正後刑法第33條第5
    款就罰金刑規定為「新臺幣1 千元以上，以百元計算之。」
    ，已將罰金刑之最低額提高為新臺幣1 千元以上（至最高額
    罰金則無不同，不予贅述）。比較新舊法，顯以舊法之刑法
    第33條第5款規定對被告等人較為有利。
(二)、至刑法第28條關於共同正犯之規定，亦經修正，雖將舊法之
    實施修正為實行，其中實施一語涵蓋陰謀、預備、著手及實
    行之概念在內，其範圍較廣，而實行則著重於直接從事構成
    犯罪事實之行為，其範圍較狹，二者之意義及範圍固有不同
    ，但對於本件被告乙○○與被告阮仁柱及潘信二共同基於製
    造槍枝之犯意聯絡，與被告甲○○共同製造子彈、槍枝組成
    零件之犯意聯絡，並各有行為分擔，刑法第28條之修正內容
    ，對於被告乙○○、阮仁柱、甲○○均無有利或不利之影響
    ，應無適用刑法第2條第1項之規定比較新舊法適用之問題，
    應適用現行有效之刑法第28條論以共同正犯（參照最高法院
    95年度台上字第5589號判決）。
(三)、刑法第55條牽連犯、56條連續犯之規定，業經刪除，則被告
    等之犯行，因行為後新法業已刪除牽連犯、連續犯之規定，
    依新法多數犯行應予數罪併罰，依修正前之刑法則以一罪論
    或從一重罪處斷，但顯已影響行為人刑罰之法律效果，自屬
    法律有變更，依新法第2條第1項規定，比較新、舊法之結果
    ，仍應適用較有利被告乙○○、甲○○之行為時即舊法論以
    牽連犯、連續犯。而第55條想像競合犯雖因刑法於95年7月1
    日修正，並增訂但書規定，為此屬科刑之限制，附此說明。
(四)、刑法第51條第5 款關於數罪有疑徒刑之定應執行刑之規定，
    依舊規定為「宣告多數有期徒刑者，於各刑中之最長期以上
    ，各刑合併之刑期以下，定其刑期。但不得逾二十年。」修
    正為「但不得逾三十年。」，比較修正前後規定，顯以舊法
    較有利於被告。綜上條文修正前、後之比較，揆諸前揭最高
    法院決議意旨及修正後刑法第2條第1項規定之「從輕、從舊
    」原則，依前開說明，本案經罪刑綜合比較，上揭部分，自
    應適用修正前之刑法規定論處。
(五)、被告行為後，刑法第42條關於易服勞役之規定，於94年2月2
    日修正公布，95年7月1日施行，應依修正後刑法第2條第1項
    規定，適用最有利於行為人之規定（最高法院95年第8 次刑
    事庭會議決議參照）。修正前易服勞役以新臺幣300元、600
    元、900元折算1日，修正後易服勞役以新臺幣1000元、2000
    元、3000元折算1 日，顯然修正後規定，有利於被告，爰依
    修正後規定，就被告所併科罰金，諭知易服勞役之折算標準
    。
四、核被告乙○○所為，係犯槍砲彈藥刀械管制條例第8條第1項
    之未經許可製造可發射子彈具有殺傷力之改造槍枝罪；被告
    乙○○又另犯同條例第12條第1 項之未經許可製造具有殺傷
    力之子彈罪；被告甲○○所為，係犯同條例第12條第1 項之
    未經許可製造具有殺傷力之子彈罪、同條例第13條第1 項之
    未經許可，製造槍砲之主要組成零件罪；被告乙○○與同案
    阮仁柱間就製造附表四編號一號所示槍枝間、被告乙○○與
    同案潘信二就製造附表二編號一號所示槍枝間、被告乙○○
    、甲○○就製造槍枝主要組成零件之槍管、製造子彈間，分
    別有犯意聯絡及行為分擔，均應依縣行刑法第28條規定論以
    共同正犯。被告乙○○與同案阮仁柱未經許可製造槍枝後及
    被告乙○○、甲○○未經許可製造具殺傷力子彈後，進而持
    有所製造槍彈之低度行為，分別為製造之高度行為所吸收；
    被告乙○○製造槍枝前，製造、持有槍管、槍機等槍枝主要
    組成零件之行為，係製造槍枝之階段行為，均不另論罪。被
    告乙○○、甲○○於為同案阮仁柱、潘信二、林錦鋆製造扣
    案多顆子彈、及製造附表一編號一、二號所示子彈時，各次
    均基於單一犯意，於密接時地接續製造子彈，為接續犯，均
    屬實質上一罪，其中各次製造完成之子彈（即附表一編號二
    、五、七號）顆雖不具殺傷力，均不另論以未遂，附此敘明
    。被告乙○○先後2 次製造槍枝之行為、及被告乙○○、甲
    ○○製造附表一所示子彈及被告甲○○依同案阮仁柱、潘信
    二所持手槍之槍管規格製造槍管，因時間有別，屬可分數行
    為，惟因時間相近，所犯又各係基本構成要件相同之罪名，
    顯均係基於概括犯意為之，為連續犯，均應依修正前刑法第
    56條之規定，被告乙○○應從一重論以未經許可製造可發射
    子彈具有殺傷力之改造槍枝罪、未經許可製造子彈罪，除未
    經許可製造具殺傷力槍枝罪之法定本刑為無期徒刑部分，不
    得加重外，餘均應依法加重其刑；被告甲○○應從一重論以
    未經許可製造子彈罪、未經許可製造槍砲之主要組成零件罪
    。被告乙○○、甲○○，未經許可持有制式子彈罪（即附表
    五編號八之號）係為未經許可製造子彈罪所犯，二者有方
    法、目的之牽連關係，應依修正前刑法第55條規定，從一重
    之未經許可製造子彈罪處斷。因被告乙○○係負責整支槍枝
    及子彈之改造，則被告乙○○係於相近時間，基於同一製造
    槍、彈之犯意，製造具有殺傷力之改造手槍及具殺傷力之子
    彈，觸犯未經許可製造可發射子彈具有殺傷力之改造槍枝罪
    及未經許可製造具有殺傷力之子彈罪，上開各罪乃一行為觸
    犯數罪名之想像競合犯，均應依刑法第55條之規定（此部分
    95年7月1日施行之規定，雖較修正前增訂但書，但此係科刑
    之限制，為法理之明文化，非屬法律之變更），被告乙○○
    從較重之槍砲彈藥刀械管制條例第8條第1項之未經許可製造
    可發射子彈具有殺傷力之改造槍枝罪處斷。公訴人認被告乙
    ○○犯上開等罪，犯意各別、罪名有異，應分論併罰之，容
    有未洽。又公訴人雖未就被告乙○○、甲○○未經許可持有
    子彈（即附表五編號八之號）、未經許可製造子彈80顆（
    如附表一編號三號）部分起訴，惟此等部分與起訴部分之未
    經許可製造改造手槍犯行部分，分有牽連犯、連續犯裁判上
    一罪關係，依審判不可分之原則，法院自應併予審理，附此
    敘明。被告甲○○自94年初某日起至95年農曆過年時止，多
    次收受被告乙○○所交付之子彈規格圖，具殺傷力及不具殺
    傷力之制式、改造子彈各乙顆，進而為製造具殺傷力子彈之
    行為，被告甲○○嗣為被告乙○○製造槍管之行為，係因同
    案阮仁柱、潘信仁購入玩具手槍，交由被告乙○○輾轉交付
    被告甲○○，被告甲○○乃另行起意始製造槍管，核與被告
    乙○○自始即負責整支槍枝及子彈之改造犯意不同，故被告
    甲○○未經許可製造槍砲之主要組成零件罪、未經許可製造
    子彈罪間，犯意各別，罪名互異，應予分論併罰。
五、原審對被告乙○○、甲○○等人予以論罪科刑，固非無見，
    惟查：(一)原判決經比較刑法修正結果，認本案關於刑法第33
    條第5款、第55 條牽連犯、第56條連續犯等規定，應適用修
    正前之規定，然其適用法條欄部分卻引用現行刑法之規定，
    即有前後矛盾之違誤。(二)又刑法第51條第5 款關於數罪有疑
    徒刑之定應執行刑之規定，此次亦經修正，修正結果對被告
    等人較不利，已如上述，有刑法第2條第1項比較修正前後規
    定之適用新舊法問題，原判決疏未敘明，亦有不當。被告乙
    ○○、甲○○上訴意旨仍否認犯行，雖無理由，但原判決既
    有上開可議之處，自應由本院就原判決關於被告乙○○、甲
    ○○暨定執行刑部分均予撤銷改判。爰審酌被告乙○○與同
    案阮仁柱非法製造具殺傷力槍枝，被告乙○○、甲○○非法
    製造子彈，對於社會治安、社會秩序之潛在危害均非輕，暨
    渠等犯罪之動機、目的、手段、智識程度、製造並持有槍、
    彈之數目及犯後態度等一切情狀，分別量處被告乙○○有期
    徒刑柒年拾月，併科罰金新臺幣拾伍萬元，罰金部分諭知如
    易服勞役，以新臺幣壹仟元折算壹日；被告甲○○非法製造
    槍砲主要組成零件部分，處有期徒刑參年肆月，併科罰金拾
    萬元，非法製造子彈部分，處有期徒刑壹年拾月，併科罰金
    捌萬元，定執行刑為有期徒刑伍年，併科罰金新臺幣拾陸萬
    元，上開罰金部分並諭知如易服勞役，均諭知以新臺幣壹仟
    元折算壹日之折算標準。
六、扣案如附表二編號一、附表四編號一所示之槍枝各1 支、及
    附表四編號二、附表五編號八之所示具殺傷力制式子彈各
    1顆，均屬違禁物，均應依刑法第38條第1 項第1款規定宣告
    沒收；扣案附表二編號二至九號、附表三所示之物，為被告
    乙○○所有供製造槍枝、子彈所用之物、及扣案附表五（編
    號八之除外）所示之物，為被告甲○○所有供製造子彈所
    用之物，均應依刑法第38條第1項第2款規定宣告沒收。至扣
    案附表一編號一、三、四、六號所示具殺傷力子彈，均經鑑
    驗射擊發，已失其違禁物性質，均不予沒收。另扣案如附表
    一編號二、五、七所示之子彈，均不具殺傷力、附表七編號
    一、二、三、五至九號、十一至二十一號之步槍槍頭、槍機
    （原裝在同案潘信二購入之玩具手槍上）、槍托含扳機、固
    定夾具、電鑽頭、工具箱、各式彈簧、MO TOROLA 行動電話
    、道具槍管、鑽床、電動砂輪機、固定式老虎鉗、電鑽、夾
    具、銼刀、游標卡尺、黑色手提包、槍械零件（為同案潘信
    二購入之玩具手槍零件），與本案製造槍枝、子彈無關、附
    表七編號四號之槍機半成品、編號十六ＣＮＣ銑床，分為案
    外人謝文成所開電子工廠之零件、加工工具，而與本案無關
    ，及扣案之附表八、九、十、十一所示之物，亦與本案製造
    槍枝、子彈、槍管、槍機等物無關，分據被告乙○○、甲○
    ○及同案潘信二、林錦鋆於原審供述明確，復均非違禁物，
    復查無證據證明與製造槍彈等有直接關連，爰均不併予沒收
    。
七、被告甲○○聲請將於被告乙○○住處扣得之改造手槍（槍枝
    管制編號：0000000000號）及於同案阮仁柱處扣得之改造手
    槍（槍枝管制編號：0000000000號）2 支連同扣案之設計圖
    併送內政部警政署刑事警察局鑑定上開2 把手槍之槍管材質
    為何？是否依設計圖所載之白鐵管製作？是否相同？上開白
    鐵管是否可作為具殺傷力之槍管使用？原因如何？經查，該
    設計圖上只有尺寸與形狀之記載，並未標明以何材質製作，
    則被告甲○○前揭調查證據之聲請，與本案待證事實無必要
    關聯，應予駁回。
據上論斷，應依刑事訴訟法第369條第1 項前段、第364條，槍砲
彈藥刀械管制條例第8條第1項、第12條第1項、第4項、第13條第
1項、第4項，刑法第11條前段、第2條第1項、第28條、第42條第
3項、第74條第1項第1款、第38條第1項第1款、第2款，修正前刑
法第第55條、第56條、第33條第5款、第51條第5款、第7 款，判
決如主文。
本案經檢察官羅榮乾到庭執行職務。
中    華    民    國    97    年    6     月    10    日
                  刑事第三庭  審判長法  官  蔡秀雄
                                    法  官  謝靜恒
                                    法  官  許文章
以上正本證明與原本無異。
如不服本判決，應於收受送達後十日內向本院提出上訴書狀，其
未敘述上訴之理由者並得於提起上訴後十日內向本院補提理由書
（均須按他造當事人之人數附繕本）。
                                    書記官  蔡慧娟
中    華    民    國    97    年    6     月    10    日
附錄：本案論罪科刑法條全文
槍砲彈藥刀械管制條例第8條
未經許可，製造、販賣或運輸鋼筆槍、瓦斯槍、麻醉槍、獵槍、
空氣槍或第4條第1項第1款所定其他可發射金屬或子彈具有殺傷
力之各式槍砲者，處無期徒刑或5年以上有期徒刑，併科新臺幣1
千萬元以下罰金。
未經許可，轉讓、出租或出借前項所列槍枝者，處5 年以上有期
徒刑，併科新臺幣1千萬元以下罰金。
意圖供自己或他人犯罪之用，而犯前二項之罪者，處無期徒刑或
7年以上有期徒刑，併科新臺幣1千萬元以下罰金。
未經許可，持有、寄藏或意圖販賣而陳列第1項所列槍枝者，處3
年以上10年以下有期徒刑，併科新臺幣700萬元以下罰金。
第1項至第3項之未遂犯罰之。
槍砲彈藥刀械管制條例第12條
未經許可，製造、販賣或運輸子彈者，處1年以上7年以下有期徒
刑，併科新台幣500萬元以下罰金。
未經許可，轉讓、出租或出借子彈者，處6月以上5年以下有期徒
刑，併科新台幣300萬元以下罰金。
意圖供自己或他人犯罪之用，而犯前二項之罪者，處3 年以上10
年以下有期徒刑，併科新台幣700萬元以下罰金。
未經許可，持有、寄藏或意圖販賣而陳列子彈者，處5 年以下有
期徒刑，併科新台幣300萬元以下罰金。
第 1 項至第 3 項之未遂犯罰之。
槍砲彈藥刀械管制條例第13條
未經許可，製造、販賣或運輸槍砲、彈藥之主要組成零件者，處
三年以上十年以下有期徒刑，併科新台幣七百萬元以下罰金。
未經許可，轉讓、出租或出借前項零件者，處一年以上七年以下
有期徒刑，併科新台幣五百萬元以下罰金。
意圖供自己或他人犯罪之用，而犯前二項之罪者，處五年以上有
期徒刑，併科新台幣一千萬元以下罰金。
未經許可，持有、寄藏或意圖販賣而陳列第一項所列零件者，處
六月以上五年以下有期徒刑，併科新台幣三百萬元以下罰金。
第一項至第三項之未遂犯罰之。
附表一
┌──┬────────┬──┬─────────┬──────────┐
│編號│品名            │數量│送驗文號          │送驗結果            │
├──┼────────┼──┼─────────┼──────────┤
│ 一 │子彈（於乙○○處│51顆│內政部警政署95年2 │具直徑約9 ｍｍ金屬│
│    │扣得具殺傷力部分│    │月16日內政部警政署│彈頭之土造子彈29顆，│
│    │）              │    │刑鑑字第0950023354│均可擊發，認具殺傷力│
│    │                │    │號                │。                  │
│    │                │    │                  ├──────────┤
│    │                │    │                  │具口徑9 ｍｍ空包彈│
│    │                │    │                  │加裝直徑約8.9 ｍｍ之│
│    │                │    │                  │金屬彈頭改造而成之改│
│    │                │    │                  │造子彈2 顆試射，均可│
│    │                │    │                  │擊發，認具殺傷力。  │
│    │                │    ├─────────┼──────────┤
│    │                │    │法務部調查局95年6 │另其中20顆子彈經以9 │
│    │                │    │月30日調科參字第09│x 19ｍｍ手槍予以實際│
│    │                │    │000000000 號鑑定通│試射均能擊發，超出發│
│    │                │    │知書              │射彈丸單位面積動能達│
│    │                │    │                  │20焦耳/ 方公分即足以│
│    │                │    │                  │進入人體，具殺傷力。│
├──┼────────┼──┼─────────┼──────────┤
│二  │子彈（於乙○○處│46顆│內政部警政署95年2 │具直徑約9 ｍｍ金屬│
│    │扣得不具殺傷力部│    │月16日刑鑑字第0950│彈頭之土造子彈1 顆，│
│    │分）            │    │023354號、法務部調│無法擊發，認不具殺傷│
│    │                │    │查局95年6 月30日調│力。                │
│    │                │    │科參字第0950028936│其中42顆子彈經以9 │
│    │                │    │0 號鑑定通知書、內│x 19ｍｍ手槍予以實際│
│    │                │    │政部警政署刑事警察│試射均能擊發，發射彈│
│    │                │    │局95年9 月27日刑鑑│丸單位面積動能未達20│
│    │                │    │字第0950136589號函│焦耳/ 方公分。      │
│    │                │    │                  │2 顆土造子彈，為無│
│    │                │    │                  │底火裝置之模擬子彈，│
│    │                │    │                  │均無法擊發，認不具殺│
│    │                │    │                  │傷力。              │
│    │                │    │                  │玩具金屬彈頭加裝直│
│    │                │    │                  │徑約6 ｍｍ之金屬彈頭│
│    │                │    │                  │改造而成之改造子彈1 │
│    │                │    │                  │顆，無法擊發，認不具│
│    │                │    │                  │傷力。              │
├──┼────────┼──┼─────────┼──────────┤
│三  │子彈（於乙○○處│80顆│內政部警政署95年2 │均係具直徑約8 ｍｍ金│
│    │扣得具殺傷力部分│    │月17日內政部警政署│屬彈頭之土造子彈27顆│
│    │）              │    │刑鑑字第0950024078│，經試射，均可擊發，│
│    │                │    │號                │認具殺傷力。        │
│    │                │    ├─────────┼──────────┤
│    │                │    │內政部警政署刑事警│均係具直徑約8 ｍｍ金│
│    │                │    │察局95年11月20日刑│屬彈頭之土造子彈53顆│
│    │                │    │鑑字第0950169237號│，經實際試射結果，均│
│    │                │    │函                │可擊發，認具殺傷力。│
├──┼────────┼──┼─────────┼──────────┤
│四  │改造子彈（於阮仁│17顆│內政部警政署95 年2│具直徑約9 ｍｍ金屬│
│    │柱處扣得具殺傷力│    │月16日內政部警政署│彈頭之土造子彈6 顆，│
│    │部分）          │    │刑鑑字第0950023354│經試射，可擊發，認具│
│    │                │    │號                │殺傷力。            │
│    │                │    │                  │具直徑約7.9 ｍｍ金│
│    │                │    │                  │屬彈頭之土造子彈1 顆│
│    │                │    │                  │，經試射，可擊發，認│
│    │                │    │                  │具殺傷力。          │
│    │                │    ├─────────┼──────────┤
│    │                │    │內政部警政署刑事警│9 x 19ｍｍ土造子彈1 │
│    │                │    │察局95年9 月27日刑│顆，經試射，可擊發，│
│    │                │    │鑑字第095013589 號│認具殺傷力。        │
│    │                │    │函                │                    │
│    │                │    ├─────────┼──────────┤
│    │                │    │法務部調查局95年6 │9 x 19ｍｍ子彈6 顆│
│    │                │    │月30日調科參字第09│以9 x 19ｍｍ手槍實際│
│    │                │    │000000000 號鑑通知│試射，均能擊發，且超│
│    │                │    │書                │出發射彈丸單位面積動│
│    │                │    │                  │能達20焦耳/ 平公分，│
│    │                │    │                  │足以進入人體皮肉層。│
│    │                │    │                  │8 x 17ｍｍ子彈3 顆│
│    │                │    │                  │以9 x 19ｍｍ手槍實際│
│    │                │    │                  │試射，均能擊發，且超│
│    │                │    │                  │出發射彈丸單位面積動│
│    │                │    │                  │能達20焦耳/ 平公分，│
│    │                │    │                  │足以進入人體皮肉層，│
│    │                │    │                  │具殺傷力。          │
├──┼────────┼──┼─────────┬──────────┤
│五  │改造子彈（於阮仁│5 顆│法務部調查局95年6 │另9 x 19ｍｍ子彈4 │
│    │柱處扣得不具殺傷│    │月30日調科參字第09│顆經以9 x 19ｍｍ手槍│
│    │力部分）        │    │000000000 號鑑定通│予以全數實際試射均能│
│    │                │    │知書、內政部警政署│擊發，為發射彈丸單位│
│    │                │    │刑事警察局95年9 月│面積動能未達20焦耳/ │
│    │                │    │27日刑鑑字第095013│平方公分。          │
│    │                │    │6589 號函         │8 x 17ｍｍ土製子彈│
├──┼────────┼──┼─────────┼──────────┤
│六  │子彈（於林錦鋆處│7 顆│內政部警政署95年3 │具直徑約8ｍｍ之金屬 │
│    │扣得具殺傷力部分│    │月3 日內政部警政署│彈頭之土造子彈1 顆，│
│    │）              │    │刑鑑字第0950024430│經試射，可擊發，認具│
│    │                │    │號                │殺傷力。            │
│    │                │    ├─────────┼──────────┤
│    │                │    │法務部調查局95年6 │編號e 者，計2 顆，│
│    │                │    │月30日調科參字第09│均可擊發，認具殺傷力│
│    │                │    │000000000 號鑑定通│。                  │
│    │                │    │知書、內政部警政署│編號f 者，計1 顆，│
│    │                │    │刑事警察局95年9 月│可擊發，認具殺傷力。│
│    │                │    │27日刑鑑字第095013│編號g 中，9 x 19ｍ│
│    │                │    │6589 號函         │ｍ土製子彈2 顆，可擊│
│    │                │    │                  │發，認具殺傷力。    │
│    │                │    │                  │編號h 中，8 x 17ｍ│
│    │                │    │                  │ｍ土製子彈1 顆，經以│
│    │                │    │                  │9 x 19ｍｍ手槍試射，│
│    │                │    │                  │可擊發，認具殺傷力。│
├──┼────────┼──┼─────────┼──────────┤
│七  │子彈（於林錦鋆處│9 顆│內政部警政署95年3 │係以制式口徑9 ｍｍ│
│    │扣得不具殺傷力部│    │月3 日內政部警政署│空包彈加裝直徑9 ｍｍ│
│    │分）            │    │刑鑑字第0950024430│之金屬彈頭改造而成之│
│    │                │    │號                │改造子彈1 顆，經試射│
│    │                │    │                  │，可擊發，惟發射動能│
│    │                │    │                  │不足，認不具殺傷力。│
│    │                │    │                  │係土造金屬彈頭與彈│
│    │                │    │                  │殼1 顆。            │
│    │                │    │                  │係具直徑約7.62ｍｍ│
│    │                │    │                  │金屬彈頭之玩具子彈1 │
│    │                │    │                  │顆，經試射，無法擊發│
│    │                │    │                  │，認不具殺傷力。    │
│    │                │    ├─────────┼──────────┤
│    │                │    │法務部調查局95年6 │9x19mm土製子彈2 顆│
│    │                │    │月30日調科參字第09│，經以9x19mm手槍予以│
│    │                │    │000000000 號鑑定通│實際試射，無法擊發，│
│    │                │    │知書、內政部警政署│認不具殺傷力。      │
│    │                │    │刑事警察局95年9 月│8x17mm土製子彈4 顆│
│    │                │    │27日刑鑑字第095013│，經以9x19mm手槍予以│
│    │                │    │6589 號函         │實際試射，無法擊發，│
│    │                │    │                  │認不具殺傷力。      │
└──┴────────┴──┴─────────┴──────────┘
附表二：（於乙○○處扣得）
┌──┬────────┬──┬─────────┬──────────┐
│編號│品名            │數量│送驗文號          │送驗結果            │
├──┼────────┼──┼─────────┼──────────┤
│ 一 │改造手槍（含彈匣│1 支│內政部警政署95年2 │仿ＢＥＲＥＴＴＡ廠半│
│    │1 個）（槍枝管制│    │月16日刑鑑字第0950│自動手槍製造槍枝之槍│
│    │編號：0000000000│    │023354號          │身組合土造金屬槍管及│
│    │號，係被告潘信二│    │                  │土造金屬滑套改造而成│
│    │自道具行購入後交│    │                  │之改造手槍，機械性能│
│    │付乙○○換裝槍管│    │                  │良好，可供擊發適用子│
│    │改造而成）      │    │                  │彈使用，認具殺傷力。│
├──┼────────┼──┼─────────┼──────────┤
│ 二 │彈頭            │184 │內政部警政署95年2 │均係直徑約9 ｍｍ金屬│
│    │                │顆  │月16日內政部警政署│彈頭。              │
│    │                │    │刑鑑字第0950023354│                    │
│    │                │    │號                │                    │
├──┼────────┼──┼─────────┼──────────┤
│ 三 │彈殼            │1 包│                  │                    │
├──┼────────┼──┼─────────┼──────────┤
│ 四 │槍機            │1 支│內政部警政署95年2 │認係金屬槍機（內具塑│
│    │                │    │月16日內政部警政署│膠撞針），非屬內政部│
│    │                │    │刑鑑字第0950023354│86年11月24日台（86）│
│    │                │    │號、內政部95年9 月│內警字第0000000 號號│
│    │                │    │8 日內授警字第0950│公告之槍砲主組成零件│
│    │                │    │87134 號函、內政部│。                  │
│    │                │    │95年11月21日內授警│                    │
│    │                │    │字第0950871691號函│                    │
├──┼────────┼──┼─────────┼──────────┤
│ 五 │復進彈簧桿      │1 個│                  │                    │
├──┼────────┼──┼─────────┼──────────┤
│ 六 │子彈規格圖      │2 張│                  │                    │
│    │                │    │                  │                    │
├──┼────────┼──┼─────────┼──────────┤
│ 七 │槍管規格圖      │3 張│                  │                    │
├──┼────────┼──┼─────────┼──────────┤
│ 八 │槍管            │1 支│內政部警政署95年2 │土造槍屬槍管，經檢視│
│    │                │    │月16日內政部警政署│，槍管彈室部分已破損│
│    │                │    │刑鑑字第0950023354│。                  │
│    │                │    │號、、內95年11月21│                    │
│    │                │    │日內字第0950871691│                    │
│    │                │    │號函、內政部95年11│                    │
│    │                │    │月30日內授警字第09│                    │
│    │                │    │50871743號函      │                    │
├──┼────────┼──┼─────────┼──────────┤
│ 九 │槍管半成品      │11支│內政部警政署刑事警│係土造金屬槍半成品，│
│    │                │    │察局95年8 月4 日刑│非屬內政部86年11月24│
│    │                │    │鑑字第0950083870號│日台（86）內警字第86│
│    │                │    │函、內政部95年8 月│70683 號公告之槍砲主│
│    │                │    │18日內授警字第0950│組成零件。          │
│    │                │    │871176號函        │                    │
└──┴────────┴──┴─────────┴──────────┘
附表三：（於乙○○處扣得）
┌──┬────────┬──┬─────────┬──────────┐
│編號│品名            │數量│送驗文號          │送驗結果            │
├──┼────────┼──┼─────────┼──────────┤
│一  │子彈半成品      │6 顆│內政部警政署95年2 │均係具直徑約8 ｍｍ金│
│    │                │    │月17日內政部警政署│屬彈頭之土造子彈，經│
│    │                │    │刑鑑字第0950024078│檢視，欠缺底火及火藥│
│    │                │    │號                │，不具子彈完整結構，│
│    │                │    │                  │均不具殺頭之傷力。  │
├──┼────────┼──┼─────────┼──────────┤
│二  │彈殼            │109 │內政部警政署95年2 │均係土造金屬彈殼。  │
│    │                │個  │月17日內政部警政署│                    │
│    │                │    │刑鑑字第0950024078│                    │
│    │                │    │號                │                    │
├──┼────────┼──┼─────────┼──────────┤
│三  │彈頭            │374 │內政部警政署95年2 │均係土造金屬彈頭    │
│    │                │個  │月17日內政部警政署│                    │
│    │                │    │刑鑑字第0950024078│                    │
│    │                │    │號                │                    │
├──┼────────┼──┼─────────┼──────────┤
│四  │底火            │91個│內政部警政署95年2 │均係土造導火孔座，非│
│    │                │    │月17日內政部警政署│屬內政部86年11月24日│
│    │                │    │刑鑑字第0950024078│台（86）內警字第8670│
│    │                │    │號、內政部95年8 月│683 號公告之槍砲彈藥│
│    │                │    │9 日內授警字第0950│主要組成零件。      │
│    │                │    │871105號函        │                    │
├──┼────────┼──┼─────────┼──────────┤
│五  │墊片            │117 │內政部警政署95年2 │均係土造底火連桿，非│
│    │                │個  │月17日內政部警政署│屬內政部86年11月24日│
│    │                │    │刑鑑字第0950024078│台（86）內警字第8670│
│    │                │    │號、內政部95年8 月│683 號公告之槍砲彈藥│
│    │                │    │9 日內授警字第0950│主要組成零件。      │
│    │                │    │871105號函        │                    │
└──┴────────┴──┴─────────┴──────────┘
附表四：（於阮仁柱處扣得）
┌──┬────────┬──┬─────────┬──────────┐
│編號│品名            │數量│送驗字號          │送驗結果            │
├──┼────────┼──┼─────────┼──────────┤
│一  │改造手槍（含彈匣│1 支│內政部警政署95 年2│仿ＢＥＲＥＴＴＡ廠Ｍ│
│    │1 個）（槍枝管制│    │月16日內政部警政署│９型半自動手槍製造之│
│    │編號：0000000000│    │刑鑑字第0950023354│槍枝換裝土造金屬槍管│
│    │號）            │    │號                │及槍機而成之改造手槍│
│    │                │    │                  │，機械性能良好，可供│
│    │                │    │                  │擊發適用子彈使用，認│
│    │                │    │                  │具殺傷力。          │
├──┼────────┼──┼─────────┼──────────┤
│二  │制式子彈        │1 顆│內政部警政署95 年2│口徑9 ｍｍ制式子彈，│
│    │                │    │月16日內政部警政署│具殺傷力。          │
│    │                │    │刑鑑字第0950023354│                    │
│    │                │    │號                │                    │
└──┴────────┴──┴─────────┴──────────┘
附表五：（於甲○○處扣得）
┌──┬────────┬──┬─────────┬──────────┐
│編號│品名            │數量│送驗文號          │送驗結果            │
├──┼────────┼──┼─────────┼──────────┤
│一  │底火標本        │1 個│內政部警政署刑事警│係土造金屬彈殼，非屬│
│    │                │    │察局95年8 月4 日刑│內政部86年11月24日台│
│    │                │    │鑑字第0950083870號│（86）內警字第867068│
│    │                │    │函、內政部95年8 月│3 號公告之槍砲彈藥主│
│    │                │    │18日內授字第095087│要組成零件。        │
│    │                │    │1176號函          │                    │
├──┼────────┼──┼─────────┼──────────┤
│二  │彈殼            │1 個│內政部警政署95年3 │均係土造金屬彈殼。  │
│    │                │    │月3 日內政部警政署│                    │
│    │                │    │刑鑑字第0950024430│                    │
│    │                │    │號                │                    │
├──┼────────┼──┼─────────┼──────────┤
│三  │鑽頭            │1 支│                  │                    │
├──┼────────┼──┼─────────┼──────────┤
│四  │車刀            │6 支│                  │                    │
├──┼────────┼──┼─────────┼──────────┤
│五  │彈頭            │1 包│內政部警政署95年3 │均係土造金屬彈頭。  │
│    │                │    │月3 日內政部警政署│                    │
│    │                │    │刑鑑字第0950024430│                    │
│    │                │    │號                │                    │
├──┼────────┼──┼─────────┼──────────┤
│六  │彈殼            │1 包│內政部警政署95年3 │均係土造金屬空彈殼。│
│    │                │    │月3 日內政部警政署│                    │
│    │                │    │刑鑑字第0950024430│                    │
│    │                │    │號                │                    │
├──┼────────┼──┼─────────┼──────────┤
│七  │底火            │1 包│內政部警政署95年3 │均係土造子彈之底火覘│
│    │                │    │月3 日內政部警政署│片及底火連桿，即係土│
│    │                │    │刑鑑字第0950024430│造導火孔座，非屬內政│
│    │                │    │號、內政部警政署刑│部86年1 月24日台（86│
│    │                │    │事警察局95年8 月4 │）內警第0000000 號公│
│    │                │    │日刑鑑字第09500838│告之砲彈藥主要組成零│
│    │                │    │70號函、內政部95年│件。                │
│    │                │    │8 月18日內授警字第│                    │
│    │                │    │0950871176號函    │                    │
├──┼────────┼──┼─────────┼──────────┤
│八  │制式子彈        │2 顆│內政部警政署95年3 │係口徑9 ｍｍ制式子│                │
│    │                │    │月3 日內政部警政署│彈1 顆，具殺傷力。  │                │
│    │                │    │刑鑑字第0950024430├──────────┤                │
│    │                │    │號                │係口徑9 ｍｍ制式空│
│    │                │    │                  │包彈加裝直徑約9 ｍｍ│
│    │                │    │                  │金屬彈頭改造而成之改│
│    │                │    │                  │造子彈1 顆，經試射，│
│    │                │    │                  │可擊發，惟發射動能不│
│    │                │    │                  │足，認不具殺傷力。  │
├──┼────────┼──┼─────────┼──────────┤
│九  │手動電床        │1 台│                  │                    │
│    │（作子彈所用）  │    │                  │                    │
└──┴────────┴──┴─────────┴──────────┘
附表六（於林錦鋆處扣得）
┌──┬────────┬──┬─────────┬──────────┐
│編號│品名            │數量│送驗字號          │送驗結果            │
├──┼────────┼──┼─────────┼──────────┤
│一  │槍機（含彈匣1個 │1 支│內政部警政署95年3 │仿ＧＬＯＣＫ廠２７型│
│    │）（槍枝管制編號│    │月3 日內政部警政署│半自動手槍製造槍枝之│
│    │：0000000000號）│    │刑鑑字第0950024430│金屬槍身、滑套（含土│
│    │                │    │號、內政部95年12月│造槍機）、彈匣、槍管│
│    │                │    │4 日內授警字第0950│（內具阻鐵）及土造金│
│    │                │    │871464號函        │屬槍管半成品等零件，│
│    │                │    │                  │槍機屬內政部86年1 月│
│    │                │    │                  │24日台（86）內警第86│
│    │                │    │                  │70683 號公告之砲彈藥│
│    │                │    │                  │主要組成零件。      │
├──┼────────┼──┼─────────┼──────────┤
│二  │槍機（含彈匣1個 │1 支│內政部警政署95年3 │仿半自動手槍製造槍枝│
│    │）（槍枝管制編號│    │月3 日內政部警政署│之金屬槍身、滑套（含│
│    │：0000000000號）│    │刑鑑字第0950024430│土造金屬槍機）、彈匣│
│    │                │    │號、內政部95年12月│及土造金屬槍管半成品│
│    │                │    │4 日內授警字第0950│零件，槍機屬內政部86│
│    │                │    │871464號函        │年1 月24日台（86）內│
│    │                │    │                  │警第0000000 號公告之│
│    │                │    │                  │砲彈藥主要組成零件。│
└──┴────────┴──┴─────────┴──────────┘
 附表七（於乙○○處扣得不予沒收部分）
┌──┬────────┬──┬─────────┬──────────┐
│編號│品名            │數量│備註              │                    │
├──┼────────┼──┼─────────┼──────────┤
│一  │步槍槍頭        │1 顆│是友人退伍時帶回送│                    │
│    │                │    │伊的。            │                    │
├──┼────────┼──┼─────────┼──────────┤
│二  │槍機（原裝在潘信│1 支│內政部警政署95年2 │認係土造金屬槍機半成│
│    │二購入之玩具手槍│    │月16日內政部警政署│品（不具撞針），非屬│
│    │上）            │    │刑鑑字第0950023354│內政部86年11月24日台│
│    │                │    │號、內政部95年9 月│（86）內警字第867068│
│    │                │    │8 日內授警字第0950│3 號公告之槍砲主組成│
│    │                │    │87134 號函、內政部│零件。              │
│    │                │    │95年11月21日內授警│                    │
│    │                │    │字第0950871691號函│                    │
├──┼────────┼──┼─────────┼──────────┤
│三  │槍托含扳機      │1 個│內政部警政署刑事警│係土造槍托及槍身，非│
│    │                │    │察局95年8 月4 日刑│屬內政部86年11月24日│
│    │                │    │鑑字第0950083870號│台（86）內警字第8670│
│    │                │    │函、內政部95年8 月│683 號公告之槍砲主組│
│    │                │    │18日內授警字第0950│成零件。            │
│    │                │    │871176號函        │                    │
├──┼────────┼──┼─────────┼──────────┤
│四  │槍機半成品      │53個│內政部警政署刑事警│係立方體金屬塊，非屬│
│    │                │    │察局95年8 月4 日刑│內政部86年11月24日台│
│    │                │    │鑑字第0950083870號│（86）內警字第867068│
│    │                │    │函、內政部95年8 月│3 號公告之槍砲主組成│
│    │                │    │18日內授警字第0950│零件。              │
│    │                │    │871176號函        │                    │
├──┼────────┼──┼─────────┼──────────┤
│五  │固定夾具        │1 個│                  │                    │
├──┼────────┼──┼─────────┼──────────┤
│六  │電鑽頭          │2 個│                  │                    │
├──┼────────┼──┼─────────┼──────────┤
│七  │工具箱          │1 個│                  │                    │
├──┼────────┼──┼─────────┼──────────┤
│八  │各式彈簧        │40個│                  │                    │
├──┼────────┼──┼─────────┼──────────┤
│九  │MOTOROLA行動電話│1 具│                  │                    │
├──┼────────┼──┼─────────┼──────────┤
│十  │CNC銑床         │1 台│                  │                    │
│    │YCM-V116A-24T   │    │                  │                    │
├──┼────────┼──┼─────────┼──────────┤
│十一│道具槍管        │2 支│內政部警政署刑事警│係仿半自動手槍槍管製│
│    │                │    │察局95年8 月4 日刑│造之金屬槍管（內均具│
│    │                │    │鑑字第0950083870號│阻鐵），非屬內政部86│
│    │                │    │函、內政部95年8 月│年11月24日台（86）內│
│    │                │    │18日內授警字第0950│警字第0000000 號公告│
│    │                │    │871176號函        │之槍砲主組成零件。  │
├──┼────────┼──┼─────────┼──────────┤
│十二│鑽床（二分之一馬│1 台│現由謝文成代保管  │                    │
│    │力）            │    │                  │                    │
├──┼────────┼──┼─────────┼──────────┤
│十三│鑽床（KTN牌）   │1 台│現由謝文成代保管  │                    │
├──┼────────┼──┼─────────┼──────────┤
│十四│電動砂輪機      │1 台│現由謝文成代保管  │                    │
├──┼────────┼──┼─────────┼──────────┤
│十五│固定式老虎鉗    │1 台│現由謝文成代保管  │                    │ │    │                │    │管）              │                    │
├──┼────────┼──┼─────────┼──────────┤
│十六│電鑽            │1 具│                  │                    │
├──┼────────┼──┼─────────┼──────────┤
│十七│夾具            │1 台│                  │                    │
├──┼────────┼──┼─────────┼──────────┤
│十八│銼刀            │1 支│                  │                    │
├──┼────────┼──┼─────────┼──────────┤
│十九│游標卡尺        │1 支│                  │                    │
├──┼────────┼──┼─────────┼──────────┤
│二十│黑色手提包      │1 個│                  │                    │
├──┼────────┼──┼─────────┼──────────┤
│二一│槍械零件        │4 件│內政部警政署95年2 │分係仿ＢＲＥＴＴＡ廠│
│    │（為潘信二拿玩具│    │月17日內政部警政署│９２ＦＳ型半自動手槍│
│    │手槍時附在其內之│    │刑鑑字第0950024078│製造之抓子鉤2 枝、擊│
│    │零件）          │    │號、內政部95年8 月│錘1 個及鍥形片1 個，│
│    │                │    │9 日內授警字第0950│非屬內政部86年11月24│
│    │                │    │871105號函        │日台（86）內警字第86│
│    │                │    │                  │70683 號公告之槍砲主│
│    │                │    │                  │組成零件。          │
└──┴────────┴──┴─────────┴──────────┘
 附表八（於阮仁柱處扣得不予沒收部分）
┌───────────┬──┐
│      品名            │數量│
├───────────┼──┤
│      OKWAP 行動電話  │1 具│
└───────────┴──┘
 附表九（於甲○○處扣得不予沒收部分）
┌──┬────────┬──┬────────┐
│編號│品名            │數量│備註            │
├──┼────────┼──┼────────┤
│一  │角刀            │1 支│與本案無關。    │
├──┼────────┼──┼────────┤
│二  │攻牙            │1 支│與本案無關。    │
├──┼────────┼──┼────────┤
│三  │固定夾          │2 個│與本案無關。    │
├──┼────────┼──┼────────┤
│四  │游標卡尺        │1 個│與本案無關。    │
└──┴────────┴──┴────────┘
附表十（於林錦鋆處扣得不予沒收部分）
┌──┬────────┬──┬────────────────────┐
│編號│品名            │數量│備註                                    │
├──┼────────┼──┼─────────┬──────────┤
│一  │槍枝（含彈匣1 個│1 支│內政部警政署95年3 │仿ＳＩＧ  ＳＡＵＥＲ│
│    │）（槍枝管制編號│    │月3 日內政部警政署│廠半自動手槍製造之槍│
│    │：0000000000號）│    │刑鑑字第0950024430│枝，經檢視，槍管為金│
│    │                │    │號、內政部95年11月│屬材質且內具阻鐵，且│
│    │                │    │21日內授警字第0950│槍枝欠缺撞針，依現狀│
│    │                │    │871691號函        │，無法供擊發子彈使用│
│    │                │    │                  │，認不具殺傷力，未含│
│    │                │    │                  │內政部86年1 月24日台│
│    │                │    │                  │（86）內警第0000000 │
│    │                │    │                  │號公告之砲彈藥主要組│
│    │                │    │                  │成零件。            │
├──┼────────┼──┼─────────┼──────────┤
│二  │槍枝（含彈匣1 個│1 支│內政部警政署95年3 │仿ＢＥＲＥＴＴＡ廠９│
│    │）（槍枝管制編號│    │月3 日內政部警政署│２ＦＳ型半自動手槍製│
│    │：0000000000號）│    │刑鑑字第0950024430│造之金屬槍枝，經檢視│
│    │                │    │號、內政部95年11月│，槍管內具阻鐵，無法│
│    │                │    │21日內授警字第0950│供擊發子彈使用，依現│
│    │                │    │871691號函        │狀，認不具殺傷力，未│
│    │                │    │                  │含內政部86年1 月24日│
│    │                │    │                  │台（86）內警第867068│
│    │                │    │                  │3 號公告之砲彈藥主要│
│    │                │    │                  │組成零件。          │
├──┼────────┼──┼─────────┼──────────┤
│三  │槍枝（含彈匣1 個│1 支│內政部警政署95年3 │仿ＢＥＲＥＴＴＡ廠９│
│    │）（槍枝管制編號│    │月3 日內政部警政署│２ＦＳ型半自動手槍製│
│    │：0000000000號）│    │刑鑑字第0950024430│造之金屬槍枝，經檢視│
│    │                │    │號、內政部95年11月│，槍管內具阻鐵，無法│
│    │                │    │21日內授警字第0950│供擊發子彈使用，依現│
│    │                │    │871691號函        │狀，認不具殺傷力，未│
│    │                │    │                  │含內政部86年1 月24日│
│    │                │    │                  │台（86）內警第867068│
│    │                │    │                  │3 號公告之砲彈藥主要│
│    │                │    │                  │組成零件。          │
├──┼────────┼──┼─────────┼──────────┤
│四  │道具長槍        │2 支│內政部警政署95年3 │1 支（槍枝管制編號│
│    │                │    │月3 日內政部警政署│：0000000000號），係│
│    │                │    │刑鑑字第0950024430│仿雙管霰彈槍製造之槍│
│    │                │    │號、內政部95年11月│枝，經檢視，槍管為塑│
│    │                │    │21日內授警字第0950│膠材質且內具阻鐵，無│
│    │                │    │871691號函        │法供發射彈丸使用，認│
│    │                │    │                  │不具殺傷力，非屬內政│
│    │                │    │                  │部86年1 月24日台（86│
│    │                │    │                  │）內警第0000000 號公│
│    │                │    │                  │告之砲彈藥主要組成零│
│    │                │    │                  │件。                │
│    │                │    │                  │1 支，仿步槍製造槍│
│    │                │    │                  │枝之槍身、槍管（內具│
│    │                │    │                  │阻鐵）、槍托、彈匣及│
│    │                │    │                  │仿雙管霰彈槍製造槍枝│
│    │                │    │                  │之槍身等零件，非屬內│
│    │                │    │                  │政部86年1 月24日台（│
│    │                │    │                  │86）內警第0000000 號│
│    │                │    │                  │公告之砲彈藥主要組成│
│    │                │    │                  │零件。              │
├──┼────────┼──┼─────────┼──────────┤
│五  │擊捶            │13個│內政部警政署刑事警│認係土造金屬擊錘，非│
│    │                │    │察局95年8 月4日刑 │屬內政部86年1 月24日│
│    │                │    │鑑字第0950083870號│台（86）內警第867068│
│    │                │    │函、內政部95年8 月│3 號公告之砲彈藥主要│
│    │                │    │18日內授警字第0950│組成零件。          │
│    │                │    │871176號函        │                    │
├──┼────────┼──┼─────────┼──────────┤
│六  │未組裝槍枝      │11組│內政部警政署95年3 │送鑑手槍半成品1 批，│
│    │                │    │月3 日內政部警政署│認分係仿半自動手槍製│
│    │                │    │刑鑑字第0950024430│造槍枝之金屬槍身（10│
│    │                │    │號、內政部警政署刑│枝）、滑套（4 支）、│
│    │                │    │事警察局95年8 月4 │槍管（內具阻鐵、1 枝│
│    │                │    │日刑鑑字第09500838│）、德國UMAREX廠製P8│
│    │                │    │70號函、內政部95年│8 型金屬型槍之滑套（│
│    │                │    │8 月18日內授警字第│含槍機、1 枝）、槍身│
│    │                │    │0950871176號函    │（1 枝）; 金屬彈匣（│
│    │                │    │                  │13個)等零件，非屬內 │
│    │                │    │                  │政部86年1 月24日台（│
│    │                │    │                  │86）內警第0000000 號│
│    │                │    │                  │公告之砲彈藥主要組成│
│    │                │    │                  │零件。              │
├──┼────────┼──┼─────────┼──────────┤
│七  │槍機半成品      │6 個│內政部警政署刑事警│認係土造槍機半成品，│
│    │                │    │察局95年8 月4 日刑│非屬內政部86年1月24 │
│    │                │    │鑑字第0950083870號│日台（86）內警第8670│
│    │                │    │函、內政部95年8 月│683 號公告之砲彈藥主│
│    │                │    │18日內授警字第0950│要組成零件。        │
│    │                │    │871176號函        │                    │
├──┼────────┼──┼─────────┼──────────┤
│八  │槍管半成品      │3 個│內政部警政署刑事警│認係土造金屬槍管半成│
│    │                │    │察局95年8 月4 日刑│品，非屬內政部86年1 │
│    │                │    │鑑字第0950083870號│月24日台（86）內警第│
│    │                │    │函、內政部95年8 月│0000 000號公告之砲彈│
│    │                │    │18日內授警字第0950│藥主要組成零件。    │
│    │                │    │871176號函        │                    │
├──┼────────┼──┼─────────┼──────────┤
│九  │火藥            │1 包│內政部警政署刑事警│編號2-2 白色粉末1 包│
│    │                │    │察局95年9 月12日刑│（淨重0.11公克），檢│
│    │                │    │偵五字第0950137106│出過氯酸鉀、苯甲酸鉀│
│    │                │    │號鑑驗通知書、內政│，認係煙火類火藥。  │
│    │                │    │部警政署刑事警察局│                    │
│    │                │    │95年8 月11日刑鑑第│                    │
│    │                │    │0000000000號鑑定書│                    │
├──┼────────┼──┼─────────┼──────────┤
│十  │火蛇炮          │1 盒│內政部警政署刑事警│包裝上品名為火蛇，共│
│    │                │    │察局95年9 月12日刑│有20支，為市售煙火商│
│    │                │    │偵五字第0950137106│品，未發現改造變情事│
│    │                │    │號鑑驗通知書      │，認非槍砲彈藥刀械制│
│    │                │    │                  │條例所列管之彈藥。  │
├──┼────────┼──┼─────────┼──────────┤
│十一│甩炮            │1 盒│內政部警政署刑事警│包裝上品名為電雷（甩│
│    │                │    │察局95年9 月12日刑│炮）內裝12小盒，每盒│
│    │                │    │偵五字第0950137106│10顆計120 顆，為市售│
│    │                │    │號鑑驗通知書      │煙火商品，未發現改造│
│    │                │    │                  │變情事，認非槍砲彈藥│
│    │                │    │                  │刀械制條例所列管之彈│
│    │                │    │                  │藥。                │
├──┼────────┼──┼─────────┼──────────┤
│十二│彈簧            │112 │                  │                    │
│    │                │條  │                  │                    │
│    │                │    │                  │                    │
├──┼────────┼──┼─────────┼──────────┤
│十三│電鑽            │1 台│                  │                    │
├──┼────────┼──┼─────────┼──────────┤
│十四│彈殼            │3 個│                  │                    │
├──┼────────┼──┼─────────┼──────────┤
│十五│槍械零件        │1 批│內政部警政署刑事警│分係金屬塊、金屬片及│
│    │                │    │察局95年8 月4 日刑│螺絲等物，非屬內政部│
│    │                │    │鑑字第0950083870號│86年1 月24日台（86）│
│    │                │    │函、內政部95年8 月│內警第0000000 號公告│
│    │                │    │18日內授警字第0950│之砲彈藥主要組成零件│
│    │                │    │871176號函        │。                  │
├──┼────────┼──┼─────────┼──────────┤
│十六│雷射瞄準器      │1 支│                  │                    │
├──┼────────┼──┼─────────┼──────────┤
│十七│道具彈          │28顆│法務部調查局95年6 │經檢視其每顆子彈均無│
│    │                │    │月30日調科參字第09│底火及發射火藥裝置，│
│    │                │    │000000000 號鑑通知│不能 實際試射，認無 │
│    │                │    │書                │殺傷力。            │
├──┼────────┼──┼─────────┼──────────┤
│十八│鑽頭            │1 盒│                  │                    │
├──┼────────┼──┼─────────┼──────────┤
│十九│彈簧            │30條│                  │                    │
├──┼────────┼──┼─────────┼──────────┤
│二十│槍枝半成品      │1 支│內政部警政署刑事警│是道具槍，係半自動手│
│    │                │    │察局95年8 月4 日刑│槍手槍槍身製造之金屬│
│    │                │    │鑑字第0950083870號│槍身，非屬內政部86年│
│    │                │    │函、內政部95年8 月│1 月24日台（86）內警│
│    │                │    │18日內授警字第0950│第0000000 號公告之砲│
│    │                │    │871176號函        │彈藥主要組成零件。  │
├──┼────────┼──┼─────────┼──────────┤
│二一│滑套            │2 個│內政部警政署刑事警│是道具槍的零件，係仿│
│    │                │    │察局95年8 月4 日刑│半自動手槍滑套製造之│
│    │                │    │鑑字第0950083870號│金屬滑套，非屬內政部│
│    │                │    │函、內政部95年8 月│86年1月24日台（86） │
│    │                │    │18日內授警字第0950│內警第0000000 號公告│
│    │                │    │871176號函        │之砲彈藥主要組成零件│
│    │                │    │                  │。                  │
├──┼────────┼──┼─────────┼──────────┤
│二二│槍管            │1 支│內政部警政署刑事警│是道具槍的零件，係土│
│    │                │    │察局95年8 月4 日刑│造金屬槍管半成品，非│
│    │                │    │鑑字第0950083870號│屬內政部86年1 月24日│
│    │                │    │函、內政部95年8 月│台（86）內警第867068│
│    │                │    │18日內授警字第0950│3 號公告之砲彈藥主要│
│    │                │    │871176號函        │組成零件。          │
├──┼────────┼──┼─────────┼──────────┤
│二三│彈匣            │1 個│內政部警政署刑事警│是道具槍的零件，係仿│
│    │                │    │察局95年8 月4 日刑│半自動手槍彈匣製造之│
│    │                │    │鑑字第0950083870號│金屬彈匣，非屬內政部│
│    │                │    │函、內政部95年8 月│86年1月24日台（86） │
│    │                │    │18日內授警字第0950│內警第0000000 號公告│
│    │                │    │871176號函        │之砲彈藥主要組成零件│
│    │                │    │                  │。                  │
├──┼────────┼──┼─────────┼──────────┤
│二四│子彈半成品      │1 袋│內政部警政署95年3 │向乙○○購買，裝在道│
│    │                │    │月3 日內政部警政署│具槍內所用，分係土造│
│    │                │    │刑鑑字第0950024430│金屬空彈殼及土造金屬│
│    │                │    │號                │彈頭。              │
├──┼────────┼──┼─────────┼──────────┤
│二五│行動電話3G NET  │1 具│私人所用。        │                    │
│    │（0000000000）  │    │                  │                    │
└──┴────────┴──┴─────────┴──────────┘


司法院資訊處製作；財團法人民間司法改革基金會備份。
